臺灣臺中地方法院刑事判決　　　　　　　　　　　　　九十四年度易字第八０三號
　　公　訴　人　臺灣臺中地方法院檢察署檢察官
　　被　　　告　丙○○
右列被告因竊盜案件，經檢察官提起公訴（九十四年度偵字第五二八０號），本院合
議庭裁定改以簡式審判程序審理後，判決如左：
    主  文
丙○○連續攜帶兇器竊盜，累犯，處有期徒刑壹年。扣案之螺絲起子三支、起子一支
、一字型起子一支、Ｌ型起子一支、Ｔ字型起子一支，均沒收。
    事  實
一、丙○○曾於民國九十年、九十一年間，因先後違反毒品危害防制條例、犯贓物罪
    等罪，經本院各判處有期徒刑六月、八月（毒品部分）、三月、四月（贓物部分
    ），嗣經本院定應執行刑有期徒刑一年六月確定，於九十三年三月二十四日縮短
    刑期期滿而執行完畢。詎仍不知悔改，為籌措購買毒品資金，竟基於意圖為自己
    不法之所有之概括犯意，攜帶客觀上足以對人之身體、生命構成威脅、足供兇器
    使用之螺絲起子三支、起子一支、一字型起子一支、Ｌ型起子一支、Ｔ字型起子
    一支，並將之置放於其所有之車號Ｑ７－２３３８號自用小客車上，旋自九十四
    年三月三日起，即駕駛該自用小客車在臺中縣梧棲鎮一帶尋找作案目標，並於如
    附表編號一所示之時間、地點，以前開足供兇器使用之一字型起子一支，以如附
    表編號一所示之方式，竊取如附表編號一所示被害人乙○○（起訴書誤載為李金
    木）所有之財物；復於如附表編號二所示之時間、地點，以前開足供兇器使用之
    一字型起子一支，以如附表編號二所示之方式，竊取如附表編號二所示被害人甲
    ○○所有之財物。嗣為警於九十四年三月十九日上午七時十分許（起訴書誤載為
    七時三十分許），在臺中縣外埔鄉○○○○路與幸福一巷路口查獲，並扣得其所
    有供竊盜所用之螺絲起子三支、起子一支、一字型起子一支、Ｌ型起子一支、Ｔ
    字型起子一支。
二、案經臺中縣警察局大甲分局報請臺灣臺中地方法院檢察署檢察官偵查起訴。
    理  由
一、訊據被告丙○○對於右揭於如附表所示之時間、地點，以如附表所示之方式，連
    續竊盜財物之事實坦承不諱，並經告訴人甲○○於警詢中指訴綦詳，復經證人李
    金木於警詢時證述屬實，且有贓物認領保管單二紙附卷可稽，並有扣案之螺絲起
    子三支、起子一支、一字型起子一支、Ｌ型起子一支、Ｔ字型起子一支足資佐證
    ，足認被告之自白與事實相符。本件事證明確，被告之犯行堪以認定。
三、按刑法第三百二十一條第一項第三款之攜帶兇器竊盜罪，係以行為人攜帶兇器竊
    盜為其加重條件，此所謂兇器，其種類並無限制，凡客觀上足對人之生命、身體
    、安全構成威脅，具有危險性之兇器均屬之，且祇須行竊時攜帶此種具有危險性
    之兇器為已足，並不以攜帶之初有行兇之意圖為必要，最高法院七十九年臺上字
    第五二五三號判例可資參照。查扣案之螺絲起子三支、起子一支、一字型起子一
    支、Ｌ型起子一支、Ｔ字型起子一支，均係屬金屬製品，質地堅硬、外型尖銳，
    在客觀上足以對人之生命、身體構成威脅，自屬兇器之一種。被告雖稱僅以其中
    之一字型起子破壞如附表所示被害人之自小客車車窗玻璃，其餘之扣案物品並未
    用於本件犯行，然被告以其自小客車做為交通工具行竊，而該等兇器隨時置於車
    上，可隨時供其方便行竊之用，應認係其隨身攜帶，而該當於刑法第三二一條第
    一項第三款之「攜帶」概念。是核被告所為如附表所示之犯行，係犯刑法第三百
    二十一條第一項第三款之攜帶兇器竊盜罪。被告先後多次攜帶兇器竊盜之犯行，
    時間緊接，觸犯犯罪構成要件相同之罪名，顯係基於概括犯意反覆為之，為連續
    犯，應依刑法第五十六條之規定，以一罪論，並加重其刑。又被告曾於九十年、
    九十一年間，因先後違反毒品危害防制條例、犯贓物罪等罪，經本院各判處有期
    徒刑六月、八月（毒品部分）、三月、四月（贓物部分），嗣經本院定應執行刑
    有期徒刑一年六月確定，於九十三年三月二十四日縮短刑期期滿而執行完畢，有
    臺灣臺中地方法院檢察署刑案資料查註紀錄表及臺灣高等法院被告全國前案紀錄
    表各一份附卷可參，其受有期徒刑之執行完畢，五年以內再犯本件有期徒刑以上
    之罪，為累犯，應依刑法第四十七條之規定遞加重其刑。爰審酌被告年輕力盛，
    猶不知以己力工作以獲取金錢，連續多次竊取他人之財物，嚴重干擾被害人等之
    經濟生活，對社會秩序影響非輕，所竊得財物之價值非鉅及犯後坦承犯行，態度
    尚稱良好等一切情狀，量處如主文所示之刑。末查，扣案之螺絲起子三支、起子
    一支、一字型起子一支、Ｌ型起子一支、Ｔ字型起子一支，則係被告所有供犯罪
    所用或供犯罪預備之物，業據被告供明在卷，應依應依刑法第三十八條第一項第
    二款宣告沒收。
據上論斷，應依刑事訴訟法第二百七十三條之一第一項、第二百九十九條第一項前段
、刑法五十六條、第三百二十一條第一項第三款、第四十七條、第三十八條第一項第
二款，判決如主文。
中      華      民      國    九十四    年      五      月      十      日
                              臺灣臺中地方法院刑事第十一庭
                                          法  官  王 世 華
右正本證明與原本無異。
如不服本判決，應於判決送達後十日內向本院提出上訴狀，上訴於臺灣高等法院臺中
分院( 須附繕本 )。
                                          書記官
中      華      民      國    九十四    年      五      月      十      日
附錄本案論罪科刑法條
刑法第三百二十一條：
犯竊盜罪而有左列情形之一者，處六月以上、五年以下有期徒刑：
一  於夜間侵入住宅或有人居住之建築物、船艦、或隱匿其內而犯之者。
二  毀越門扇、牆垣或其他安全設備而犯之者。
三  攜帶凶器而犯之者。
四  結夥三人以上而犯之者。
五  乘火災、水災或其他災害之際而犯之者。
六  在車站或埠頭而犯之者。
前項之未遂犯罰之。
附表：
┌──┬──────┬──────┬────┬───────────────┐
│編號│時        間│地        點│ 被害人 │竊盜之方法及竊取之財物        │
├──┼──────┼──────┼────┼───────────────┤
│一  │九十四年三月│臺中縣梧棲鎮│乙○○  │以客觀上具有殺傷力之一字型起子│
│    │三日上午三、│中和街二００│（起訴書│破壞乙○○所有之車號６Ｖ－０９│
│    │四時許（起訴│巷一號前    │誤載為李│９８號自小客車車窗玻璃後（毀損│
│    │書誤載為上午│            │金木）  │部分未據告訴），打開車門，進入│
│    │六時三十分許│            │        │車內竊取行動電腦主機、行動電視│
│    │）          │            │        │、測速器各一台。              │
├──┼──────┼──────┼────┼───────────────┤
│二  │九十四年三月│臺中縣梧棲鎮│甲○○  │以客觀上具有殺傷力之一字型起子│
│    │八日上午五時│中和街二０六│        │破壞甲○○所有之車號２Ｂ－２５│
│    │許（起訴書誤│號前        │        │５９號自小客車車窗玻璃後（毀損│
│    │載為上午九時│            │        │部分未據告訴），打開車門，進入│
│    │許）        │            │        │車內竊取手提包、釘書機各一個及│
│    │            │            │        │標籤貼紙數張。                │
└──┴──────┴──────┴────┴───────────────┘
